臺灣雲林地方法院刑事判決
110年度交訴字第48號
公  訴  人  臺灣雲林地方檢察署檢察官
被      告  張庭愷



選任辯護人  蕭道隆律師
上列被告因過失致死案件，經檢察官提起公訴（110年度偵字第2
540號），被告於準備程序中為有罪之陳述，本院合議庭裁定由
受命法官獨任行簡式審判程序，判決如下：
    主      文
張庭愷犯過失致人於死罪，處有期徒刑陸月，如易科罰金，以新
臺幣壹仟元折算壹日。
    事實及理由
壹、犯罪事實
　　張庭愷於民國110年1月1日15時40分許，駕駛車牌號碼0000-
    00號自用小貨車，沿雲林縣大埤鄉縣道157線由西南（溪口
    ）往東北（大埤）方向行駛，行至雲林縣大埤鄉縣道157線
    溪口往大埤方向7K處時，本應注意汽車在同一車道行駛時，
    後車與前車之間應保持隨時可以煞停之距離，且汽車行駛時
    ，駕駛人應注意車前狀況，隨時採取必要之安全措施，而依
    當時天候晴、日間自然光線、柏油路面乾燥無缺陷、無障礙
    物且視距良好，並無不能注意之情事，竟疏未注意及此，即
    貿然前行，適有黃謝喊騎乘車牌號碼000-0000號普通重型機
    車，沿同向前方行駛至上址，遭張庭愷駕駛之上開自用小貨
    車從左後方追撞，致黃謝喊受有嚴重外傷併到院前心肺功能
    停止、顱底骨折併臉部變形、雙下肢開放性骨折等傷害，經
    送往佛教慈濟醫療財團法人大林慈濟醫院救治，仍於同日16
    時31分許，因創傷性休克而死亡。　　
貳、程序部分
　　本案被告張庭愷所犯之各罪，非死刑、無期徒刑、最輕本刑
    為3 年以上有期徒刑之罪，或高等法院管轄第一審之案件，
    被告就前揭被訴事實為有罪之陳述，經受命法官告以簡式審
    判程序之旨，並聽取被告、辯護人及公訴人之意見後，本院
    認無不得或不宜改依簡式審判程序進行之處，爰依刑事訴訟
    法第273 條之1 第1 項、第284 條之1 規定，經合議庭評議
    後，裁定本案由受命法官獨任進行簡式審判程序。是本案之
    證據調查，依刑事訴訟法第273 條之2 規定，不受同法第15
    9 條第1 項、第161 條之2 、第161 條之3 、第163 條之1
    及第164 條至第170 條規定之限制，先予敘明。
參、認定犯罪事實所憑之證據及理由　　　　 
一、被告張庭愷對於上開犯罪事實坦承不諱（相卷第6至8 頁反
    面、第59至60頁、本院卷第173、185頁），核與證人即告訴
    人黃茂松（相卷第9 至10頁反面、第58頁）、證人張景妃（
    相卷第11至12頁反面）、孫文信（相卷第13至14頁反面）之
    證述相符，並有雲林縣警察局斗六分局扣押筆錄、扣押物品
    目錄表、扣押物品清單各1 份（相卷第15至16頁、第69頁）
    、雲林縣警察局斗南分局道路交通事故現場圖、道路交通事
    故調查報告表㈠、㈡各1 份及現場照片36張（相卷第18至38頁
    ）、佛教慈濟醫療財團法人大林慈濟醫院醫療診斷證明書1 
    份（相卷第39頁）、雲林縣警察局斗南分局交通分隊道路交
    通事故當事人酒精測定紀錄表1份（相卷第42頁）、雲林縣
    警察局勤務指揮中心受理110 報案紀錄單及雲林縣警察局斗
    南分局交通分隊道路交通事故肇事人自首情形紀錄表各1 份
    （相卷第43至44頁）、證號查詢機車駕駛人、證號查詢汽車
    駕駛人及車輛詳細資料報表各1 份（相卷第45至48頁）、臺
    灣嘉義地方檢察署相驗被害人之檢驗報告書、相驗筆錄、相
    驗屍體證明書各1 份（相卷第57頁、第61頁、第77至87頁）
    、嘉義縣警察局民雄分局司法相驗照片10張（相卷第71至76
    頁）、交通部公路總局嘉義區監理所110 年4 月6 日嘉監鑑
    字第1100000404號函暨其所附之鑑定意見書各1 份（偵卷11
    3 至116 頁）可以佐證，又查：
㈠、汽車在同一車道行駛時，除擬超越前車外，後車與前車之間
    應保持隨時可以煞停之距離；汽車行駛時，駕駛人應注意車
    前狀況，並隨時採取必要之安全措施，道路交通安全規則第
    94條第1項前段、第3項前段分別定有明文。經查，被告為考
    領有合格駕駛執照之人，此有證號查詢汽車駕駛人資料表（
    相卷第45頁）在卷為憑，是其知悉上開規定，又依道路交通
    事故調查報告表㈠（相卷第19頁）所示，本案事故發生時，
    天候晴、日間自然光線、柏油路面乾燥、無缺陷、無障礙物
    而視距良好，並無不能注意之情事，有上開道路交通事故調
    查報告表及現場照片可參，是被告有應注意、能注意而不注
    意之過失，堪以認定。　　
㈡、被害人受撞後，受有嚴重外傷併到院前心肺功能停止、顱底
    骨折併臉部變形、雙下肢開放性骨折等傷害，並於110年1月
    1日16時31分許，因創傷性休克而死亡。是被告之過失行為
    與被害人之死亡結果間，有相當因果關係，亦堪認定。
㈢、本案事故經送交通部公路總局嘉義區監理所鑑定，就肇事責
    任認定被告駕駛自用小貨車，行經道路中央劃有分向線之路
    段，未注意車前狀況，由後追撞前行機車，為肇事原因。被
    害人駕駛普通重型機車，無肇事原因等節，此有交通部公路
    總局嘉義區監理所110 年4 月6 日嘉監鑑字第1100000404號
    函暨其所附之鑑定意見書1 份（偵卷113至116頁）附卷為證
    ，核與本院認定之結果相符，益徵被告就本案交通事故之發
    生確有過失。
二、綜上，被告之任意性自白有上開證據予以補強，應與事實相
    符，堪採為認定事實之依據。從而，本案事證明確，被告犯
    行堪以認定，應依法論罪科刑。
肆、論罪科刑
一、核被告所為，係犯刑法第276 條之過失致人於死罪。
二、被告於員警據報到場處理時，當場承認為肇事人而自首接受
    裁判，有被告之雲林縣警察局斗南分局交通分隊道路交通事
    故肇事人自首情形紀錄表1 份（相卷第43頁）在卷可參，核
    與自首之條件相符，本院考量其無逃避之情，爰依刑法第62
    條前段之規定減輕其刑。　　　　
三、爰審酌被告駕駛自用小貨車，本應注意汽車在同一車道行駛
    時，後車與前車之間應保持隨時可以煞停之距離，且汽車行
    駛時，駕駛人應注意車前狀況，隨時採取必要之安全措施，
    卻疏未注意，致本案交通事故之發生，又因此造成被害人死
    亡之結果，被害人之生命法益無從回復，家屬傷痛之情亦難
    以平復，被告犯罪所生之危害非輕。惟念及被告犯後坦承犯
    行，態度尚可。又被告前無經有罪判決之前科紀錄，此有臺
    灣高等法院被告前案紀錄表在卷可查，素行尚佳。兼衡被告
    就和解金額無法與被害人家屬達成共識，故尚未與被害人家
    屬達成和解，以獲諒解，然被告於本院110年10月13日準備
    程序時，當庭先行賠償新臺幣150萬元給被害人家屬。另審
    酌被告就本件事故發生為肇事原因、被害人無肇事原因等情
    ，及被告自陳為大學畢業之教育程度；未婚，無子女；家庭
    成員有父母親；目前無工作，生活開銷由之前的存款負擔等
    節，而辯護人陳稱：告訴人已有假扣押被告之不動產等語，
    並提出本院110年度司全字第167號假扣押裁定供參。再者，
    本院徵諸檢察官、辯護人、到庭之告訴人對被告刑度之意見
    等一切情狀，量處如主文所示之刑，並諭知易科罰金之折算
    標準。　
據上論斷，應依刑事訴訟法第273 條之1 第1 項、第299 條第1
項前段，刑法第276 條、第62條前段、第41條第1 項前段，刑法
施行法第1 條之1 第1 項，判決如主文。
本案經檢察官林柏宇提起公訴，檢察官謝宏偉到庭執行職務。
中　　華　　民　　國　　110 　年　　11　　月　　3 　　日
                  刑事第八庭  法  官   蕭孝如   
以上正本證明與原本無異。
如不服本判決應於收受判決後 20 日內向本院提出上訴書狀，並
應敘述具體理由；其未敘述上訴理由者，應於上訴期間屆滿後20
 日內向本院補提理由書（均須按他造當事人之人數附繕本）。
「切勿逕送上級法院」。
                              書記官   沈佩霖
中　　華　　民　　國　　110 　年　　11　　月　　3 　　日

附錄本件論罪科刑法條全文
中華民國刑法第276條
因過失致人於死者，處 5 年以下有期徒刑、拘役或 50 萬元以
下罰金。